【裁判字號】    99,台上,2900
【裁判日期】    990513
【裁判案由】    違反毒品危害防制條例
【裁判全文】
最高法院刑事判決            九十九年度台上字第二九００號
上  訴  人  甲○○
選任辯護人  陳德峰律師
            陳文忠律師
            蔡青芬律師
上列上訴人因違反毒品危害防制條例案件，不服台灣高等法院中
華民國九十七年五月二十一日第二審判決（九十七年度上訴字第
四０三號，起訴案號：台灣士林地方法院檢察署九十六年度偵字
第四一０四號），提起上訴，本院判決如下：
    主  文
上訴駁回。
    理  由
按刑事訴訟法第三百七十七條規定，上訴於第三審法院，非以判
決違背法令為理由，不得為之。是提起第三審上訴，應以原判決
違背法令為理由，係屬法定要件。如果上訴理由書狀並未依據卷
內訴訟資料，具體指摘原判決不適用何種法則或如何適用不當，
或所指摘原判決違法情事，顯與法律規定得為第三審上訴理由之
違法情形，不相適合時，均應認其上訴為違背法律上之程式，予
以駁回。本件原審審理結果，認為上訴人甲○○運輸（私運）管
制之第二級毒品大麻入境之犯行明確，因而撤銷第一審科刑之判
決，改判依想像競合犯從一重仍論處上訴人共同運輸第二級毒品
罪刑（主刑處有期徒刑三年七月），已詳其調查、取捨證據之
結果及憑以認定犯罪事實之心證理由，並就上訴人否認犯行之供
詞及所辯各語認非可採，予以論述。毒品為管制進出口物品，而
私運管制物品進出口罪之私運行為，乃指未經許可而運輸之謂。
又運輸毒品罪所謂之運輸，係本於運輸之意思，由一地轉運輸送
毒品至另一地而言，祇須基於此犯意，一有轉運輸送之行為，犯
罪即成立，至其毒品數量之多寡、運輸之動機與方法如何、目的
意在為己或他人，均非所問。從而為供自己施用之目的，未經許
可，由運輸之共（正）犯自國外以郵寄之方式寄送毒品入境，既
已合致共同私運管制物品進口罪，即難謂無私自運輸毒品之認識
與犯意聯絡，自非單純之持有毒品。本件扣押之煙草經鑑定結果
，確含第二級第二十四項毒品大麻成分（驗後淨重一點二一公克
），有法務部調查局鑑定書可稽。上訴人為供己施用，與加拿大
成年女性友人「Chili」合議，由「Chili」自加拿大以郵寄之方
式，寄送上開內裝管制物品即第二級毒品大麻煙草入境，顯非所
謂短途持送，上訴人與「Chili 」間有運輸（私運）大麻入境之
犯意聯絡至明，自應共負運輸第二級毒品罪責。上訴意旨徒以：
扣押物品單係記載大麻花，非屬毒品大麻煙草，且量少質輕，只
是單純持有，無運輸犯意云云，徒憑一己之見，漫為枝節性之爭
辯或就原判決已說明事項重為爭執，與法律規定得為第三審上訴
理由之違法情形，不相適合。懲治走私條例第二條於民國九十五
年五月三十日刪除原第二項有關常業犯之規定，其第三項配合酌
修文字後遞移為第二項，第四項即「第一項所稱管制物品及其數
額，由行政院公告之」，亦遞移為第三項。原判決雖將上開修正
條文「第三項」誤載為「第四項」，而有微疵，然依其事實之記
載及理由說明，此項瑕疵因不影響於全案情節與判決本旨，得由
原審以裁定更正，要非第三審合法之上訴理由。當事人聲請調查
之證據，如事實審未予調查，又未認其無調查之必要，以裁定駁
回之，或於判決理由予以說明者，其踐行之訴訟程序，雖有瑕疵
，但此項訴訟程序之違法，必須所聲請調查之證據確與待證事實
有重要關係，就其案情確有調查之必要者，方與刑事訴訟法第三
百七十九條第十款之「應於審判期日調查之證據」相當，而為當
然違背法令，始得為適法之第三審上訴理由。若依原判決所為證
據上之論斷，足認其證據調查之聲請，事實審法院縱曾予以調查
，亦無從動搖原判決就犯罪事實之認定者，不得以其未予調查，
指判決為違法。上訴人於原審雖辯稱其領取包裹時不知內有大麻
，並請求傳喚查緝之基隆憲兵隊人員楊書豪到庭作證云云。但原
判決既依憑上訴人於司法警察詢問及檢察官訊問時即已知悉該包
裹內藏有大麻煙草之供詞，及綜合其他之證據，作為論罪之判斷
依據，其對於證人楊書豪雖未予傳喚調查，依原判決之論斷，顯
已無從動搖其對於犯罪事實之認定，即於判決結果顯無影響，是
原審縱未為此部分證據之調查及未說明不予調查之理由，依刑事
訴訟法第三百八十條規定，亦不得資為適法之第三審上訴理由。
其餘上訴意旨，或置原判決明白論斷於不顧，或仍持已為原判決
指駁之陳詞再事爭辯，或對於事實審法院取捨證據與自由判斷證
據證明力之職權行使，徒以自己之說詞，任意指摘為違法，或就
與判決本旨無關之枝節問題，漫為爭辯，均難認已符合首揭法定
之第三審上訴要件。其上訴違背法律上之程式，應予駁回。
據上論結，應依刑事訴訟法第三百九十五條前段，判決如主文。
中    華    民    國  九十九  年    五    月   十三   日
                      最高法院刑事第十三庭
                          審判長法官  賴  忠  星
                                法官  呂  丹  玉
                                法官  吳      燦
                                法官  蔡  名  曜
                                法官  張  祺  祥
本件正本證明與原本無異
                                      書  記  官
中    華    民    國  九十九  年    五    月   十八   日
                                                      Q

司法院資訊處製作；財團法人民間司法改革基金會備份。
